最　高　行　政　法　院　裁　定
                                     100年度裁字第1518號
抗  告  人　立得人力仲介有限公司
代　表　人　陳慶得
上列抗告人因與相對人彰化縣政府間就業服務法事件，對於中華
民國100年1月17日臺中高等行政法院99年度再字第32號裁定，提
起抗告，本院裁定如下︰
　　主  文
抗告駁回。
抗告訴訟費用由抗告人負擔。
　　理  由
一、按抗告法院認抗告為不合法或無理由者，應為駁回抗告之裁
    定。
二、本件原裁定略以：本件抗告人不服原審94年度訴字第512號
    判決，提起上訴，經本院以96年度裁字第2659號裁定駁回確
    定，則抗告人於96年11月23日收受該裁定時應已知悉原確定
    判決有無「適用法規顯有錯誤」及「原判決就足以影響於判
    決之重要證物漏未斟酌」之情形；且抗告人亦未表明知悉在
    後並遵守不變期間之證據，是抗告人對於原審94年度訴字第
    512號判決提起再審之期間，自收受本院96年度裁字第2659
    號裁定之翌日即96年11月24日起算，扣除在途期間5日，至
    96年12月28日即已屆滿，抗告人遲至99年12月13日始具狀向
    原審提起本件再審之訴，已逾再審之不變期間。況抗告人前
    曾以與本件再審理由第一、四、五、六點完全相同之事由，
    向原審法院提起再審之訴，經原審法院於97年9月2日以96年
    度再字第44號判決駁回其再審之訴，嗣抗告人不服提起上訴
    ，亦為本院於97年12月11日以97年度裁字第5306號裁定駁回
    上訴確定，則抗告人提起本件再審之訴為不合法，應予駁回
    。又本件既經以程序駁回，則兩造實體上之主張，即無加以
    審究之必要等語。
三、抗告意旨略謂：原裁定認抗告人所提再審理由中第一、四、
    五、六點，與先前再審理由相同，然至少尚有第二、三點有
    所不同。而該二點內容，確係抗告人於收受本院98年度裁字
    第3119號裁定後，始知悉有此理由可為主張，是抗告人所提
    再審之訴尚無違法定期間之規定，原審裁定顯有違誤等語。
四、本院查：（一）本件抗告人係對原審94年度訴字第512號確
    定判決提起再審之訴，而抗告人不服該判決提起上訴，經本
    院於96年11月15日以96年度裁字第2659號裁定駁回確定，並
    於96年11月23日送達抗告人收受，依本院61年裁字第23號判
    例意旨，抗告人於該裁定送達時，應已知悉原審94年度訴字
    第512號判決有無「適用法規顯有錯誤」及「原判決就足以
    影響於判決之重要證物漏未斟酌」之情事，抗告人遲至99年
    12月13日始提起本件再審之訴，原裁定以抗告人再審之訴逾
    期而駁回其訴，並無不合。（二）查抗告人於原審所提再審
    理由二係主張抗告人於94年度訴字第512號一案一再聲請通
    知李柯水香到庭作證，屬「足以影響判決之重要證物」，然
    原審漏未審酌；再審理由三係主張本件實際雇主係李金山並
    非李柯水香，而李金山之證述與李柯水香之訪談紀錄不一致
    ，惟原確定判決捨李金山有利抗告人之證詞不用，其認定顯
    有不當等語。查該等事實於本院96年度裁字第2659號裁定駁
    回上訴確定時，自均為抗告人所已然知悉，抗告人主張該等
    事實係抗告人於收受本院98年度裁字第3119號裁定後，始知
    悉有此理由可以主張云云，顯非可採。從而原審駁回抗告人
    之再審之訴，於法並無不合，抗告人指摘原裁定違誤，求為
    廢棄，為無理由，應予駁回。
五、據上論結，本件抗告為無理由。依行政訴訟法第104條、民
    事訴訟法第95條、第78條，裁定如主文。
中　　華　　民　　國　　100　 年　　6　　 月　　23　　日
                    最高行政法院第一庭
                        審判長法官　鍾　耀　光
                              法官　黃　淑　玲
                              法官　鄭　小　康
                              法官　林　樹　埔
                              法官　陳　秀　

以  上  正  本  證  明  與  原  本  無  異
中　　華　　民　　國　　100　 年　　6　　 月　　23　　日
　　　　　　　　　　　　　　　書記官　張　雅　琴